# 老制度的合并范围

提问人：zzh1iin 时间：2013-05-20 10:29:26
请教陈版，公司执行企业会计制度，在其确定合并范围时，能否按准则的理念，以控制为原则确认合并范围？
另外问一下，执行制度的企业，能否部分事项适用准则的处理方式？
多谢！

回答人：chenyiwei
执行《企业会计制度》的企业，应根据《合并会计报表暂行规定》确定合并范围。 新准则和原先的会计制度是两个不同的体系，在明确执行《企业会计制度》的前提下，不能部分执行新准则中的规定。